福建金門地方法院刑事判決　　　　　　　　96年度易字第16號
公　訴　人　福建金門地方法院檢察署檢察官
被　　　告　甲○○
上列被告因違反毒品危害防制條例案件，經檢察官提起公訴（96
年度偵字第34號），因被告於準備程序中就犯罪事實為有罪陳述
，經本院裁定依簡式審判程序審理，判決如下：
    主  文
甲○○轉讓第三級毒品，處有期徒刑參月，如易科罰金，以新臺
幣壹仟元折算壹日，減為有期徒刑壹月又拾伍日，如易科罰金，
以新臺幣壹仟元折算壹日；又轉讓第三級毒品，處有期徒刑參月
，如易科罰金，以新臺幣壹仟元折算壹日，減為有期徒刑壹月又
拾伍日，如易科罰金，以新臺幣壹仟元折算壹日，轉讓所得新臺
幣壹仟壹佰元沒收之，如全部或一部不能沒收時，以其財產抵償
之；又轉讓第三級毒品，處有期徒刑參月，如易科罰金，以新臺
幣壹仟元折算壹日，減為有期徒刑壹月又拾伍日，如易科罰金，
以新臺幣壹仟元折算壹日；又轉讓第三級毒品，處有期徒刑參月
，如易科罰金，以新臺幣壹仟元折算壹日，減為有期徒刑壹月又
拾伍日，如易科罰金，以新臺幣壹仟元折算壹日。應執行有期徒
刑伍月，如易科罰金，以新臺幣壹仟元折算壹日，轉讓所得新臺
幣壹仟壹佰元沒收之，如全部或一部不能沒收時，以其財產抵償
之。
扣案之第三級毒品愷他命送驗後所餘淨重捌點貳貳肆公克（含肆
個塑膠袋）沒收之。
    事  實
一、甲○○明知愷他命（Ketamine）為不得轉讓之第三級毒品，
    竟基於轉讓愷他命之犯意，於民國95年10月13日至29日間，
    在金門縣金湖鎮湖前6號「金錢豹KTV（現改名為金絲雀KTV
    ）」附近巷內，將前以25克共新臺幣（下同）4萬代價，向
    真實姓名、年籍不詳，綽號「小佳」之成年男子陸續購入之
    愷他命，先後轉讓與莊坤龍共4次（轉讓之時間、數量、約
    定價額與實際得款情形詳如附表所示）。嗣為警於96年1月
    12日，持搜索票至前址甲○○寢室內實施搜索，扣得甲○○
    所有，合計淨重8.225公克之愷他命3包（含4個塑膠袋），
    及夾鏈袋75個。
二、案經金門縣警察局移送福建金門地方法院檢察署檢察官偵查
    起訴。
    理  由
壹、程序部分：
一、查被告甲○○所犯係死刑、無期徒刑、最輕本刑為3年以上
    有期徒刑以外之罪，其於準備程序就前揭被訴事實為有罪之
    陳述，經告以簡式審判程序之旨，並聽取其與公訴人之意見
    後，本院認無不得或不宜改依簡式審判程序進行之處，爰依
    刑事訴訟法第273條之1第1項規定裁定改依簡式審判程序審
    理。
貳、實體部分：
一、上揭犯罪事實，業據被告坦承不諱，且有證人莊坤龍於警詢
    及偵查中所為證述可供對照，另有被告與證人莊坤龍之通訊
    監察譯文附於卷內足為佐證，而扣案毒品經送鑑定，確定其
    內含有愷他命（Ketamine）成分，屬毒品危害防制條例規定
    之第三級毒品無誤，亦有行政院衛生署管制藥品管理局96年
    4月24日管檢字第0960003837號鑑定書在卷可稽，凡此均可
    認被告自白確與事實相符。本案事證明確，被告犯行洵堪認
    定，應依法論科。
二、核被告所為，係犯毒品危害防制條例第8條第3項之轉讓第三
    級毒品罪。被告轉讓毒品前持有毒品之低度行為，應為轉讓
    之高度行為所吸收，不另論罪。被告先後4次轉讓犯行，時
    間雖屬密接，轉讓對象復為同一，然被告既自承向小佳購入
    之毒品本僅為供自己施用，因莊坤龍所餘毒品不足，始商請
    被告轉讓部分供其吸食，兩人間之轉讓行為純係基於偶然，
    自始亦無經常性之轉讓默契之存在，可認被告轉讓行為均係
    分別起意無疑，自應分論併罰。爰審酌被告轉讓第三級毒品
    愷他命之行為，影響社會風氣，危害他人身心，然既已於偵
    查及審理中自白犯行，顯見悔意，另念及其年輕尚輕，未予
    深思致蹈刑章，惡性非重，轉讓數量與對象亦非屬龐大，並
    斟酌其生活狀況與智識程度等一切情狀，分別量處如主文所
    示之刑及易科罰金折算標準。
三、又被告4次轉讓行為，犯罪時間均在96年4月24日之前，亦無
    其他不合中華民國96年罪犯減刑條例所定不得減刑之情形，
    爰依該條例規定分予減刑如主文所示，併諭知易科罰金折算
    標準，並定其應執行之刑，及諭知易科罰金折算標準，以示
    懲儆。
四、另按毒品危害防制條例第19條第1項規定，犯該條例第8條之
    罪者，其供犯罪所用或犯罪所得之財物，均沒收之，如全部
    或一部不能沒收時，追徵其價額或以其財產抵償之。查被告
    第2次轉讓行為所得1,100元，雖非淨賺得利，仍不失為其犯
    罪所得之財物，爰依同條例第19條第1項之規定諭知沒收，
    如全部或一部不能沒收時，以其財產抵償之。又扣案之愷他
    命（其中0.001公克業已於鑑定過程中用罄）既屬違禁物，
    應依刑法第38條第1項第1款沒收之，至用以包裝之4個塑膠
    袋既難將其內毒品完全析離，可認同屬違禁物無從分割之部
    分，亦應依上開規定併予沒收。至檢察官雖另就扣案之夾鏈
    袋75個一併聲請沒收，惟被告縱有來日可用該夾鏈袋包裝毒
    品轉讓與他人之模糊想法，於未著手前備妥夾鏈袋之行為至
    多仍僅止於預備階段，而毒品危害防制條例復未就轉讓第三
    級毒品之預備行為設有處罰之規定，該部分扣案物要與刑法
    第38條第1項第2款供犯罪預備之物之適用要件有所不符，本
    案自無由對夾鏈袋同予宣告沒收，檢察官所為前述聲請應屬
    誤會，附此說明。
據上論斷，應依刑事訴訟法第273條之1第1項、第299條第1項前
段，毒品危害防制條例第8條第3項、第19條第1項，刑法第11條
前段、第41條第1項前段、第51條第5款、第38條第1項第1款，中
華民國96年罪犯減刑條例第2條第1項第3款、第7條，判決如主文
。
本案經檢察官席時英到庭執行職務。
中　　華　　民　　國　　96　　年　　8　 　月　　7　　日
　　　　　　　　　刑事庭    法　官　盧軍傑
上正本證明與原本無異。
如不服本判決，應於收受送達後十日內向本院提出上訴書狀，其
未敘述上述之理由者，並得於提起上訴後十日內向本院補提理由
書。
中　　華　　民　　國　　96　　年　　8 　　月　　7 　　日
                            書記官  周怡青
毒品危害防制條例第8條第3項：
轉讓第三級毒品者，處3年以下有期徒刑，得併科新臺幣30萬元
以下罰金。
附表:
  ┌──┬──────┬─────┬────────┐
  │編號│時        間│數     量 │ 價           格│
  ├──┼──────┼─────┼────────┤
  │ 1  │95年10月13日│5份Ｋ他命 │約定價格5,000元 │
  │    │            │（約6、7公│，但莊坤龍積欠未│
  │    │            │克）      │支付，致未得款  │
  ├──┼──────┼─────┼────────┤
  │ 2  │95年10月14日│2份Ｋ他命 │1,100元         │
  │    │            │（約3、4公│                │
  │    │            │克）      │                │
  ├──┼──────┼─────┼────────┤
  │ 3  │95年10月23日│2份Ｋ他命 │無償轉讓        │
  │    │            │（約2、3公│                │
  │    │            │克）      │                │
  ├──┼──────┼─────┼────────┤
  │ 4  │95年10月28日│3份Ｋ他命 │約定價格3,000元 │
  │    │            │（約4公克 │，但莊坤龍積欠未│
  │    │            │）        │支付，致未得款  │
  └──┴──────┴─────┴────────┘
